# 请教陈老师！！！关于金融工具

提问人：gotoschool_ 时间：2020-03-26 08:05:13
陈老师您好：
对于金融资产和金融负债的定义我始终不理解，怎么判断一项资产是不是金融资产或者一项负债是不是金融负债？陈老师您有什么通俗易懂的讲解吗？万分感谢！

回答人：chenyiwei
实务中容易混淆的问题：
1 、金融资产和金融负债必须是合同义务。所以应交税费（由法定义务形成的负债）不是金融负债。
2 、金融资产和金融负债的标的不能是非金融项目，所以通常情况下预收账款、预付账款不是金融资产和金融负债。
3 、有些项目虽然符合金融资产、金融负债的定义，但金融工具准则明确由其他准则予以规范，或者仅有部分事项由金融工具准则规范，如租赁负债、租赁应收款等，这种项目也不是严格意义上的金融资产和金融负债。